【裁判字號】    92,交易,115
【裁判日期】    920827
【裁判案由】    過失傷害
【裁判全文】
臺灣彰化地方法院刑事判決                        九十二年度交易字第一一五號
    公  訴  人  臺灣彰化地方法院檢察署檢察官
    被      告  甲○○
右列被告因過失傷害案件，經檢察官提起公訴（九十二年度偵字第二一八四號），本
院判決如左：
      主  文
甲○○因過失傷害人，處有期徒刑貳月，如易科罰金以佰元折算壹日。
      事  實
一、甲○○於民國九十一年八月二十四日上午七時許，駕駛車牌號碼ＱＡ─０九二０
    號自用小客車，沿彰化縣福興鄉○○村○○○街，由西向東方向行駛，行經該街
    與同村秀厝一街之無號誌交岔口時，應注意行駛至交岔路口，左方車應暫停讓右
    方車先行，而依當時情形，並無不能注意之情事，竟疏於注意，未暫停讓右方車
    先行即貿然前行，適有未考領機車駕駛執照之乙○○○○駕駛車牌號碼ＯＪＴ─
    一五七號重型機車，沿彰化縣福興鄉○○○街由北往南方向行駛，行駛至前述交
    岔路口時，亦疏未注意機車駕駛人行經無號誌之交叉路口，當減速慢行，作隨時
    停車之準備，即懵惛前行。乙○○○○之機車左側與甲○○所駕駛之自小客車右
    前處，發生擦撞，致乙○○○○人車倒地，並因之受有左側開放性脛腓骨骨折之
    傷害。甲○○於犯罪未被發覺前，警員到場處理時，對之陳明係自小客車之駕駛
    者，自首並接受裁判。
二、案經甲○○自首及被害人乙○○○○訴由彰化縣警察局鹿港分局報告臺灣彰化地
    方法院檢察署檢察官偵查起訴。
      理  由
一、訊據被告甲○○對其於右揭時、地，駕駛自小客車與告訴人乙○○○○所駕駛之
    機車發生擦撞而生車禍，告訴人乙○○○○因之受有左側開放性脛腓骨骨折之傷
    害等事實，固供承不諱，惟矢口否認涉有過失傷害人之犯行。並辯稱：本件車禍
    係由告訴人乙○○○○之過失所致，伊並無任何過失云云。但查：（一）右揭事
    實，業據告訴人乙○○○○指訴歷歷，且有道路交通事故調查報告表（現場圖）
    一份、照片八幀及診斷證明書一紙在卷可稽，（二）依道路交通事故現場圖及現
    場照片所顯示：「肇事後，被告所駕駛之自小自客車停置於交岔路口之中央，呈
    東向西方向；告訴人所駕駛之機車則左側倒地，車身呈南北斜向置於自小客車前
    。自小客車前頭右側即方向燈處受損，而機車則左側受損」，顯見本件車禍係被
    告駕駛自小客車行經無號誌號之交岔路口，其係左方車未停讓右方車先行；而告
    訴人駕駛機車，行經路口，未減速慢行，見狀未及煞避而發生碰撞所致。況本件
    經送台灣省彰化縣區車輛行車事故鑑定委員會鑑定及臺灣省車輛行車事故覆議鑑
    定委員會鑑定，亦同此見解，有前開鑑定委員會鑑定意見書及覆議鑑定委員會函
    在卷可佐。（三）按行經無號誌之交叉路口，左方車應暫停讓右方車先行；及機
    車駕駛人行經無號誌之交叉路口，應減速慢行，作隨時停車之準備，道路交通安
    全規則一百零二條第一項第二款、第九十三條第一項第三款定有明文。且為駕駛
    人之被告所應注意，且依案發當時路面乾燥無障礙物等情，有道路交通事故調查
    報告表可證。被告竟疏未注意，為上開駕駛行為，至生本件車禍，則被告之駕駛
    行為有過失甚明。且雖告訴人與有過失，但仍不解於被告之罪責。而被告之駕駛
    過失行為，與告訴人所受上開傷勢間，具有相當因果關係。故綜上所述，被告所
    辯，不可採信。從而本件罪證明確，被告之犯行，足以認定。
二、核被告所為係犯刑法第二百八十四條第一項前段之過失傷害罪。被告於肇事後犯
    罪未發覺前，於警員到場處理時，對之陳明係自小客車駕駛者，自首並接受裁判
    ，業據員警卓錦耀到庭結證屬實，為對未發覺之罪自首而受裁判，應依刑法第六
    十二條前段之規定，減輕其刑。爰審酌被告之過失程度、所生危害、告訴人之無
    照駕駛及亦有過失，與被告犯罪後之態度暨迄今未向告訴人為民事賠償一切情狀
    ，量處如主文所示之刑，並諭知易科罰金之折算標準，以資懲戒。
據上論斷，應依刑事訴訟法第二百九十九條第一項前段，刑法第二百八十四條第一項
、第六十二條前段、第四十一條第一項、罰金罰鍰提高標準條例第一條前段、第二條
前段，判決如主文。
本件經檢察官許嘉龍到庭執行職務。
中    華    民    國    九十二    年      八      月       二十七     日
                                臺灣彰化地方法院刑事第一庭
                                    法      官  洪  志  賢
右正本證明與原本無異。
如不服本判決，應於送達後十日內，向本院提出上訴狀。
告訴人或被害人對於判決如有不服具備理由請求檢察官上訴者，其上訴期間之計算係
以檢察官收受判決正本之日期為準。
                                    法院書記官  洪  年  慶
中  華    民    國    九十二    年      九      月       二         日
刑法第二百八十四條
因過失傷害人者，處六月以下有期徒刑、拘役或五百元以下罰金。致重傷者，處一年
以下有期徒刑、拘役或五百元以下罰金。
從事業務之人，因業務之過失傷害人者，處一年以下有期徒刑、拘役或一千元以下罰
金。致重傷者，處三年以下有期徒刑、拘役或二千元以下罰金。


司法院資訊處製作；財團法人民間司法改革基金會備份。
